# 汇率的使用

提问人：木叶白牙 时间：2015-11-28 16:04:39
老师您好： 准则讲解中提到，在选择即期汇率的时候要首先选择人民银行公布的当日人民币中间价，人民银行没有公布的币种才采用外管局公布的汇率。 问题一，为什么采用中间价而不是人民银行买入价或是卖出价？ 问题二，为什么采用人民银行公布的当日人民币中间价而不直接采用外管局公布的？是因为外汇局的价格是宏观上的波动，变动间隔长，可能当天的没有，而人民银行的汇率是根据当日货币走势和市场需求不断变动的吗？随便搜了几天的看两个部门公布的对美元汇率是一致的，两者同一天公布的汇率是否不存在差异？

回答人：chenyiwei
随着外汇汇率公布方法的变化，现在每日汇率通常是在国家外汇管理局网站首页上公布的，一般取该网站首页上公布的每日即期汇率。国家外汇管理局是中国人民银行管理的国家局，其局长为中国人民银行副行长，这两者公布的汇率数据不应存在差异。
近一段时间以来，随着汇率波动幅度加大和商业银行对外汇交易的自主定价幅度的放大，也有企业开始尝试不同来源、但与本企业的业务更为相关，能够更准确地反映本企业所面临的外汇风险程度的汇率，如本公司主要发生外汇交易的银行的中间价（或按卖出价折算负债，按买入价折算资产），也有一些设在境外的子公司采用当地汇率如bloomberg rate等。这种做法一般是可以接受的，可将即期汇率数据来源的变化作为会计估计变更处理。

提问人：zengfengxia 时间：2015-12-09 14:07:38
陈版，“按卖出价折算负债，按买入价折算资产”是复核准则规定的吗？CAS19第 11 条，对外币货币性项目，采用资产负债表日即期汇率折算。指南中对即期汇率的定义是“通常指中国人民银行公布的当日人民币外汇牌价的中间价。”讲解 2010 第 20 章，对即期汇率也做了相同的定义。并没有允许对外币货币性资产和负债进行区分适用不同的即期汇率。 事实上，根据资产和负债的持有目的，分别确定其汇率，确实更能反映期末资产负债情况。

回答人：chenyiwei
这个规定仍然存在，但在外汇管制逐步放松、汇率波动幅度加大的现时已经显得过时。实际操作中已经有一些企业开始突破该项规定。希望财政部能尽早对该条规定修改完善，去除不必要的限定。